# 请chenyiwei老师解决难题

提问人：jaschen 时间：2012-06-27 17:25:01
一国企改制，评估结果最终确定用收益法，比成本法高出不少。我知道如采用成本法就直接调整各资产价值，但是收益法高出成本法的部分怎么调帐呢？ 谢谢~

回答人：chenyiwei
这种情况并没有完善的解决办法，还是建议多沟通，不建议以收益法作为改制净资产评估的基础。因为收益法评估值高于成本法评估值的差额部分实际上是商誉，此时对改制净资产以收益法评估值作价出资无异于以商誉出资，而商誉出资是《公司登记管理条例》明文禁止的。

提问人：jaschen 时间：2012-06-28 10:44:32
谢谢，陈老师。我们公司是一个主要从事劳务输出的公司，利润水平较高，但因属于轻资产类公司，收益法和成本法的评估结果差异很大。评估机构认为，收益法高于成本法部分是一个无形资产包，是无法量化的人力资产、协同效应等，需要作为出资的一部分，应分摊入实物资产组，否则会造成国资的流失。这种观点对么？

回答人：chenyiwei
不恰当。公司整体改制环节相当于没有与外部发生交易，因此这些因素是不能纳入折股净资产的。但在以后引入新股东增资扩股或者股权转让时，确定作价就要考虑这部分因素。这样做并不会导致国资流失。

提问人：jaschen 时间：2012-06-28 14:57:36
回复 chenyiwei 的帖子
陈老师，追加问一下，根据您下面的回复，若此次改制的同时，有自然人股东入股，则必须要考虑这一商誉的因素？就是说国资可以按照成本法评估出的净资产以 1 ： 1 的比例折股，但是自然人入股的时候的价格就必须要更高了？因为这次改制还有一部分股权激励的因素，拟引入部分自然人股东，所以追加询问一下，谢谢。

回答人：chenyiwei
如果不考虑股权激励问题，一般是这样。如果涉及股权激励问题的，则自然人股东的入股价格可以作一定调整，但自然人入股方案需取得国资管理部门批准。国务院国资委对高管通过增资扩股持股有专门的监管规定。

提问人：sinvin 时间：2013-12-03 13:26:24
陈老师，最近遇到这个问题，公司收购股权，基准日是 2013 年 2 月 28 日，按照收益法评估，股权摘牌日为 2013 年 9 月 30 日，请问在股权摘牌日是否还需要进行评估，打算让企业以资产重置成本法，且评估目的是财务报告，再评估一次以摘牌日的评估值作为合并的基础，调整被合并方的资产负债表。

回答人：chenyiwei
这种做法应是最正规的。尤其是如果基准日只有收益法的评估结果，则购买日为了会计处理的目的必须进行这样的评估。